【裁判字號】    98,監宣,6
【裁判日期】    990211
【裁判案由】    監護宣告
【裁判全文】
臺灣板橋地方法院民事裁定               98年度監宣字第6號
聲  請  人  丙○○
相  對  人  甲○○
關  係  人  乙○○○
上列聲請人聲請對相對人為監護宣告事件，本院裁定如下：
    主    文
宣告甲○○（男，民國○○○年○○月○○日生，身分證統一編
號：Ｚ000000000號）為受監護宣告之人。
選定丙○○（男，民國○○○年○月○○日生，身分證統一編號
：Ｚ000000000號）為受監護宣告之人之監護人。
指定乙○○○（女，民國○○○年○月○○日生，身分證統一編
號：Ｚ000000000號為會同開具財產清冊之人。
聲請費用新臺幣壹仟元由受監護宣告人負擔。
    理    由
一、聲請意旨略以：聲請人之子即相對人甲○○為重度智能不足
    病患，領有極重度智障殘障手冊，現況已不能為（受）意思
    表示或辨識其效果，為此依民事訴訟法第597 條之規定，聲
    請對相對人為監護宣告等語。
二、按對於因精神障礙或其他心智缺陷，致不能為意思表示或受
    意思表示，或不能辨識其意思表示之效果者，法院得因本人
    、配偶、四親等內之親屬、最近一年有同居事實之其他親屬
    、檢察官、主管機關或社會福利機構之聲請，為監護之宣告
    ，民法第14條第1 項定有明文。查：聲請人主張之上開事實
    ，業據提出身心障礙手冊影本、戶籍謄本各1 件為證。而本
    院審驗相對人之心神狀況，並參酌鑑定人亞東紀念醫院醫師
    張良慧之鑑定結果，其認相對人主認知功能屬於重度智能不
    足，對於判斷理解的能力較差，精神狀態已達心神喪失致無
    法獨立處理自己事務及經濟之程度，故建議監護宣告等情，
    有該醫院99年2 月3 日出具之精神鑑定報告書1 份附卷可稽
    ，堪認相對人確有因心智缺陷，致不能為意思表示或受意思
    表示，或不能辨識其意思表示效果之情形。是聲請人聲請對
    甲○○為監護之宣告為有理由，應予准許，爰依前開規定，
    宣告相對人甲○○為受監護宣告之人。
四、次按受監護宣告之人應置監護人。法院為監護之宣告時，應
    依職權就配偶、四親等內之親屬、最近1 年有同居事實之其
    他親屬、主管機關、社會福利機構或其他適當之人選定1 人
    或數人為監護人，並同時指定會同開具財產清冊之人。法院
    為前項選定及指定前，得命主管機關或社會福利機構進行訪
    視，提出調查報告及建議。監護之聲請人或利害關係人亦得
    提出相關資料或證據，供法院斟酌。法院選定監護人時，應
    依受監護宣告之人之最佳利益，優先考量受監護宣告之人之
    意見，審酌一切情狀，並注意下列事項：(一)受監護宣告之
    人之身心狀態與生活及財產狀況。(二)受監護宣告之人與其
    配偶、子女或其他共同生活之人間之情感狀況。(三)監護人
    之職業、經歷、意見及其與受監護宣告之人之利害關係。(
    四) 法人為監護人時，其事業之種類與內容，法人及其代表
    人與受監護宣告之人之利害關係。民法第1110條、第1111條
    、第1111條之1 分別定有明文。又按監護宣告之裁定，應同
    時選定監護人及指定會同開具財產清冊之人，並附理由，民
    事訴訟法第604 條第1 項定有明文。查：聲請人丙○○係相
    對人之父，前即與相對人共同生活，並負責護養及照顧相對
    人，亦有意願擔任相對人之監護人，則由聲請人擔任相對人
    之監護人，符合相對人之最佳利益，爰依民法第1111條第1
    項之規定，選定聲請人為相對人之監護人。另本院參酌關係
    人乙○○○為相對人之母，爰依上揭規定，併指定乙○○○
    為會同開具財產清冊之人。
五、依民事訴訟法第608 條第1 項裁定如主文。
中    華    民    國    99    年    2     月    11    日
                  家事庭  法  官  古秋菊
以上正本係照原本作成。
如不服本裁定關於選定監護人及指定會同開具財產清冊之人等部
分，應於送達後10日內向本院提出抗告狀，並繳納抗告費新臺幣
1,000元；其餘關於宣告監護之部分，不得抗告。
中    華    民    國    99    年    2     月    11    日
                          書記官  林佩萱

司法院資訊處製作；財團法人民間司法改革基金會備份。
